【裁判字號】    89,易,2520
【裁判日期】    890929
【裁判案由】    恐嚇等
【裁判全文】
台灣板橋地方法院刑事判決                        八十九年度易字第二五二號
    公  訴  人  台灣板橋地方法院檢察署檢察官
    被      告  丙○○
右列被告因竊盜案件，經檢察官提起公訴（八十九年度偵字第九五五九號），本院判
決如左：
    主  文
丙○○竊盜，累犯，處有期徒刑壹年。
    事  實
一、丙○○前於民國（下同）八十二年間因恐嚇、毀損及傷害三罪，經本院分別判處
    有期徒刑二年、三月及五月，裁定應執行有期徒刑二年六月確定，於八十四年一
    月二十一日因縮短刑期假釋出監，縮刑期滿日期為八十四年八月九日。猶不知悔
    改，於八十九年五月一日上午七時許，在台北縣蘆洲市○○路四０八巷四十八弄
    口附近，見甲○○所有之車號ＤＡ─五九五七號自用小客車停永在該處，竟萌意
    圖為自己不法所有之犯意，動手竊取該自用小客車；得手之後，在該自用小客車
    上尋知車主甲○○之行動電話號碼，乃分別於八十九年五月十三日晚十時許、翌
    （十四）日凌晨零時許，接續以非其所有不知來源之0000000000號行
    動電話聯絡當時人在泰國旅遊之甲○○（起訴書誤為吳東享），並告知該自用小
    客車係其以新台幣（下同）六萬五千元購得，經甲○○與丙○○二人商談同意以
    五萬元（起訴書誤為三萬五千元）將該車領回，丙○○即將住址與電話號碼告知
    甲○○，甲○○即將上開住址與電話轉知其弟乙○○（起訴書誤為吳東享）。嗣
    經乙○○報警後即與警員同至上開約定之地點查獲丙○○，同時扣得非其所有之
    0000000000之行動電話，並起出上開車號ＤＡ─五九五七號自用小客
    車。
二、案經台北縣警察局蘆洲分局報請台灣板橋地方法院檢察署檢察官偵查起訴。
    理  由
一、訊據被告丙○○矢口否認有上開竊盜之犯行，並辯稱：伊當時人在家中，伊並未
    竊車及伊係遭人誣陷云云。經查：右揭事實，業據證人乙○○於警訊中證稱：「
    ‧‧‧甲○○接到歹徒（指被告丙○○）的電話之後，即打電話給我，我便向警
    方報案，由警員喬裝與我一起跟歹徒殺價，起初犯嫌丙○○不願透露車子的去處
    ，之後以新台幣五萬元說定要交給犯嫌丙○○後，丙○○即帶我與警員一起去取
    車，甲○○與犯嫌丙○○約定在蘆洲市○○路二五五巷一號前碰面後，即從泰國
    打電話給我，我便與喬裝警員一起前往約定處」（見偵查卷第七頁），復於本院
    調查時結證稱：「是被告帶我們到其住處一百公尺的一個巷內的（指被告丙○○
    帶證人乙○○與喬裝之警員查獲失竊之車號ＤＡ─五九五七號自用小客車）」（
    見本院八十九年八月二十二日訊問筆錄）及證人亦即查獲之警員陳世豐於本院調
    查時結證稱：「車主的弟弟乙○○到派出所報案表示姐姐的車子在被告（指丙○○）家中，當時由我一位同事喬裝是車主家屬，派出所主管及我還有另二名同事
    一同前去，乙○○及我同事到屋內與被告談取車價錢，以五萬元談妥，被告就帶
    他們去看車，回到被告住處我們出示身分證要抓他，被告逃入屋內，我及另一名
    同事衝入屋內將他制服，行動電話是被告攜帶在身上，正是乙○○告訴我們的0
    000000000的電話」（見本院八十九年八月二十二日訊問筆錄），此外
    並有台北縣警察局蘆洲分局贓物認領保管單乙紙在卷可稽。是被告所辯各節，顯
    係飾卸諉責之詞，不足採信。罪證明確，被告犯行洵堪認定。
二、核被告所為，係犯刑法第三百二十條第一項竊盜之罪。末查；被告前於八十二年
    間因恐嚇、毀損及傷害三罪，經本院分別判處有期徒刑二年、三月及五月，裁定
    應執行有期徒刑二年六月確定，於八十四年一月二十一日因縮短刑期假釋出監，
    縮刑期滿日期為八十四年八月九日，有台灣高等法院檢察署刑案紀錄簡覆表在卷
    可徵。其於有期徒刑執行完畢後五年內再犯有期徒刑以上刑之本罪，為累犯，應
    加重其刑。爰審酌被告之品行、智識程度及被告身強體壯不知靠辛勤工作賺取金
    錢，竟為宵小歹行以及被告犯罪後猶狡詞置辯毫無悔意等一切情狀，量處如主文
    所示之刑，以示懲儆。
三、至公訴人尚認被告丙○○於八十九年五月十三日晚十時許、次日凌晨零時許，接
    續以其所有0000000000號行動電話聯絡車主之弟即使用該車之吳東享
    （起訴書誤為吳東享），恐嚇其於八十九年五月十四日凌晨四時，在台北縣蘆洲
    市○○路三一四巷底交付三萬五千元贖車，致令乙○○心生畏懼，因認被告尚犯
    有刑法第三百四十六條恐嚇取財之罪嫌。惟查；證人乙○○於警訊筆錄中皆陳稱
    ：被告丙○○係與甲○○本人聯絡，被告並未與伊聯絡，且遍查偵查卷內並無被
    害人甲○○本人之筆錄；再被害人甲○○於本院調查時陳稱：「我在五月十三日
    有人通知我表示，他買了一台車花了六萬五千元，但車上有我的名片，他認為有
    問題，所以就名片上的電話打給我，要求我將車買回，要六萬五千元，我便出五
    萬元的價格，他回答說好，我因為人在泰國，便向他詢問地址，電話號碼是０九
    五二，便將該資料交給我弟弟乙○○，由他代為處理，沒有（指被告丙○○並無
    以恐嚇言詞逼迫贖車），但他打了相當多通的電話。他一直希望我馬上將車處理
    ，他目的是要錢，不會（指並無心生畏懼）」（見本院八十九年八月四日訊問筆
    錄）。是自與刑法恐嚇取財罪之構成要件不合，然公訴人認與前揭已論罪之竊盜
    罪有方法、結果之牽連關係，故不另為無罪之諭知；另公訴人請求將查扣之00
    000000000號行動電話一具沒收乙節，經查：被告否認該行動電話係其
    所有，且本院向台灣大哥大股份有限公司查詢該門號租用人為丁○○，亦無證據
    證明係查扣之行動電話係被告所有，自無從諭知沒收，附此說明。
據上論斷，應依刑事訴訟法第二百九十九條第一項前段，刑法第三百二十條第一項、
第四十七條，罰金罰鍰提高標準條例第一條前段，判決如主文。
本案經檢察官伍逸康到庭執行職務
中      華      民      國      八十九      年     九     月   二十九   日
                                      台灣板橋地方法院刑事第二庭
                                          法  官  潘  長  生
右正本證明與原本無異
如不服本判決應於送達後十日內向本院提出上訴狀
                                          書記官  王  增  華
中      華      民      國      八十九      年     十     月     三     日
附錄本案論罪科刑法條全文：
刑法第三百二十條
意圖為自己或第三人不法之所有，而竊取他人之動產者，為竊盜罪，處五年以下有期
徒刑、拘役或五百元以下罰金。
意圖為自己或第三人不法利益，而竊佔他人之不動產者，依前項之規定處斷。
前二項之未遂犯罰之。


司法院資訊處製作；財團法人民間司法改革基金會備份。
